臺灣高等法院臺中分院民事裁定
110年度抗字第299號
抗  告  人  洪秝溶(即洪喜慈即洪慈禧即洪月女)

相  對  人  盧金生  
上列當事人間聲請停止執行事件，抗告人對於民國110年6月1日
臺灣臺中地方法院110年度聲字第173號裁定關於命供擔保金額部
分提起抗告，本院裁定如下：
    主  文
抗告駁回。
抗告程序費用由抗告人負擔。
    理  由
一、抗告意旨略以：原裁定命伊供擔保新臺幣（下同）357,500
    後停止原法院109年度司執字第106264號強制執行事件之強
    制執行程序（下稱系爭執行程序），其金額過高，伊無力負
    擔。又相對人請求執行之標的是拆除圍牆，而該圍牆價值未
    逾3萬元；且相對人請求抗告人騰空返還之土地為國有，不
    應以國有地之價值作為酌定擔保金之依據等語。爰提起抗告
    ，並聲明：原裁定關於命供擔保金額部分廢棄。
二、按有提起異議之訴時，法院因必要情形或依聲請定相當並確
    實之擔保，得為停止強制執行之裁定，強制執行法第18條第
    2項定有明文。又法院依強制執行法第18條第2項定擔保金額
    而准許停止強制執行之裁定者，該項擔保係備供債權人因停
    止執行所受損害之賠償，其數額應依標的物停止執行後，債
    權人未能即時受償或利用該標的物所受之損害額，或其因另
    供擔保強制執行所受之損害額定之，非以標的物之價值或其
    債權額為依據（最高法院104年度台聲字第66號民事裁定要
    旨參照）。　
三、經查：
  ㈠抗告人於系爭執行程序開始後，對相對人提起債務人異議之
    訴，經本案訴訟審理中，抗告人依強制執行法第18條第2項
    規定聲請供擔保後停止系爭執行程序，業經原裁定准許。
  ㈡相對人於系爭執行程序之執行名義為本院103年度訴字第14號
    、最高法院105年度台上字第2246號、本院106年度訴更㈠字
    第2號等民事判決；而請求強制執行之事項為「相對人應將
    附件即臺中市太平地政事務所土地複丈成果圖所示A(面積32
    5.68平方公尺)、F(面積7.38平方公尺)、G(面積192.52平方
    公尺)、H（面積21.37平方公尺)、K(71.25平方公尺)部分之
    地上物拆除，並將該等土地騰空返還予聲請人占有」、「相
    對人應將附件即臺中市太平地政事務所土地複丈成果圖所示
    I (面積128.38平方公尺)、J（面積139.38平方公尺)部分之
    地上物拆除，並將該等土地騰空返還予聲請人占有」，此有
    民事聲請強制執行狀在卷可稽（見本院卷第31至33頁）。基
    此可知，相對人因停止系爭執行程序可能遭受之損害，為延
    後取回上開土地複丈成果圖所示A、F、G、H、K、I、J等部
    分土地（面積合計885.96平方公尺，下稱系爭土地）為使用
    、收益所受之不利益。
  ㈢相對人使用、收益系爭土地之利益，得以系爭土地之合理租
    金計算之。而城市地方房屋之租金，以不超過土地及其建築
    物申報總價年息百分10為限，土地法第97條第1項定有明文
    。依同法第105條規定，前開條文於租用基地建築房屋準用
    之。而上開規定所謂之土地價額，依同法施行法第25條之規
    定，係指法定地價而言。又土地法第148條規定土地所有權
    人依土地法所申報之地價為法定地價，故土地法第97條所謂
    之土地申報價額，即指該土地之申報地價。再依平均地權條
    例第16條前段規定，舉辦規定地價或重新規定地價時，土地
    所有人未於公告期間申報地價者，以公告地價百分之80為其
    申報地價。茲查，依上開執名義之確定判決所示（見本院卷
    第37至49頁），相對人就系爭土地即臺中市○○區○○段0000○0
    00000○000000○00000○00000地號及同段1770-2（於98年變更
    為育賢段257地號）地號等土地其中之885.96平方公尺有占
    有權源；而因相對人僅為占有人，並非所有權人（所有權人
    為中華民國及臺中市政府），故其租金以土地申報地價年息
    百分之5計算為適當。又系爭土地除育賢段257地號土地之11
    0度公告地價為5,900元/㎡外，其餘土地之110年度公告地價
    均為3,500元/㎡，此有公告地價查詢資料附卷足參（見本院
    卷第51至61頁），惟因上開判決未明確記載抗告人占用育賢
    段257地號土地之面積，故全部以公告地價為3,500元/㎡計算
    （申報地價則為2,800元/㎡）。依此計算結果，相對人利用
    系爭土地每年可得之利益為124,034元（計算式：885.96×35
    00×80%×5%=124,034，元以下四捨五入，下同）。參以本案
    訴訟之標的金額逾民事訴訟法第466條所定數額，此有原法
    院110年度訴字第284號民事裁定在卷可憑（見本院卷第63至
    66頁），屬得上訴第三審事件，至三審終結，其期間一般係
    推定為4年4個月(參照各級法院辦案期限實施要點第2條規定
    民事通常程序第一審審判案件期限1年4個月、民事第二審審
    判案件期限2年、民事第三審審判案件期限1年)，故抗告人
    應供擔保金額以537,481元為適當（計算式：124,034×4+4/1
    2=537,481）。原裁定命抗告人供擔保之金額為357,500元，
    尚低於前開應供擔保之金額，故難謂供擔保金額有過高之情
    形。
四、綜上所述，原裁定准抗告人供擔保357,500元後，系爭執行
    程序於本案訴訟終結（判決確定、和解或撤回起訴）前應暫
    予停止，其理由雖與本院之理由有所不同，但結論並無二致
    ，仍應予維持。抗告意旨指摘原裁定關於命供擔保金額部分
    不當，求予廢棄，為無理由，應予駁回。
五、結論：本件抗告為無理由，爰裁定如主文。　　
中　　華　　民　　國　　110 　年　　7 　　月　　30　　日
                民事第五庭    審判長法  官  許秀芬
                                    法  官  吳崇道
                                    法  官  游文科
正本係照原本作成。
再為抗告應以適用法規顯有錯誤為理由。
如提起再抗告者應於裁定送達後10日內向本院提出抗告理由狀（
須按照他造人數附具繕本）並繳納抗告裁判費新臺幣1,000元，
同時委任律師或具有律師資格之關係人為代理人。

                                    書記官  金珍華

中　　華　　民　　國　　110 　年　　7 　　月　　30　　日